# 请教版主关于员工持股计划股权激励问题

提问人：yinpo123 时间：2022-12-02 10:59:31
1 、公司 2022 年 1 月引入战略投资者，认缴 1000 万股，入股价格为 2 元/股，相关认购款一次性缴纳；
2 、与此同时，员工持股平台认缴 10 万股，入股价为 2 元/股，持股平台员工已确定并签订合伙协议；考虑员工资金紧张，根据持股平台与公司签订的出资协议，于 2022 年 6 月 30 日缴纳50%认购款、 2022 年 12 月 31 日缴纳50%认购款。
3 、公司于 2022 年 12 月再次计划引入战略投资者，入股价为2.5元/股。
4 、根据员工持股计划规定，员工持股锁定期 3 年。
锁定期内，员工调离岗位或退休、或者主动离职，需将股权转让给接替岗位的人员，转让价格协商确定。协商不成的处理方式如下：（ 1 ）员工因公调离本单位岗位、达到国家规定的退休年龄而退休，根据 ①认购 价与价与 ②认购 价价 + 持股期持股期 间净 利利 润 孰高计算；②主动离职，根据 ①认购 价与价与 ②认购 价价 + 持股期持股期 间净 利利 润 孰低计算。
锁定期满至上市前，员工可向持股平台内的其他员工协商转让价格；锁定期满公司上市后，可以按减持规定进行处理。
请教版主，
1 、员工持股平台激励人员已确定的情况下，认购价格与同月份战略投资者入股价格一致，我判断不会由于分期缴纳认缴款确认股份支付，这种判断是否正确？
2 、如果员工调岗、退休、或个人原因主动离职，接替岗位的人员购买价格与公允价格存在差异情况下，我判断要在锁定期内分期确认股份支付费用，主要是基于协商不成的情况下没有按公允价格退出，这种判断是否正确？
感谢版主指导。

回答人：chenyiwei
1 、可以这样理解。分期缴纳认购款本身不构成股份支付。因为授予日是最初确定的。
2 、可以这样理解。对于新受让人的受让价格低于受让时点的差额确认股份支付费用（在剩余等待期内摊销确认）。

提问人：yinpo123 时间：2022-12-05 18:31:10
版主您好，再次打扰。
虽然认购价格与同月份战略投资者入股价格一致，但根据员工持股计划，在分次出资的情况下，如果未出资，则在进行股权转让时，转让收益=转让价格*已出资的部分股份数量-已出资部分的成本。
这种情况下，因为允许员工分次出资，实际上是授予了一份立即可行权的期权，我认为由于期权影响，虽然员工出资价格与战投出资价格一致，也会产生股份支付费用，这样理解准确吗？

回答人：chenyiwei
要看允许分期出资的最长期限。如果期限较长，则该项期权的公允价值可能较大，反之较小，可简化处理。